【裁判字號】    88,易,4169
【裁判日期】    890209
【裁判案由】    贓物
【裁判全文】
臺灣板橋地方法院刑事判決                        八十八年度易字第四一六九號
    公  訴  人  臺灣板橋地方法院檢察署檢察官
    被      告  乙○○
右列被告因贓物案件，經檢察官提起公訴（八十八年度偵字第一九一五六號），本院
判決如左：
    主  文
乙○○收受贓物，累犯，處有期徒刑月，如易科罰金，以佰元折算壹日。
    事  實
一、乙○○於民國八十七年間因違反藥事法案件，經本院判處有期徒刑四月確定，甫
    於八十八年六月二十四日執行完畢，猶不知悔改。其於八十八年八月十日下午五
    時許，在台北縣中和市○○路四九九號前，明知不詳姓名年籍綽號「空明」者所
    持有之車牌號碼ＰＵＲ－七六三號重型機車，係來源不明之贓物（該機車係甲○
    ○所有，於八十八年八月八日上午七時許，在台北縣汐止市○○路二六八巷七號
    前失竊），竟仍向該「空明」者借用之，而收受贓物。嗣於八十八年八月十一日
    上午九時許，乙○○騎乘該機車行經台北縣永和市○○路、保生路口時為警查獲
    。
二、案經台北縣警察局永和分局報請台灣板橋地方法院檢察署檢察官偵查起訴。
    理  由
一、訊據被告乙○○固坦承於右揭時地騎乘上開機車為警查獲之事實，惟矢口否認有
    何收受贓物之犯行，辯稱：伊在電動玩具店向「空明」借用機車，騎出去即為警
    查獲，伊不知該機車係贓物云云。惟查上開機車係被害人甲○○所有，於八十八
    年八月八日上午七時許，在台北縣汐止市○○路二六八巷七號前失竊等情，業據
    被害人於警訊中指述明確，並有車輛竊盜資料個別查詢報表、贓物認領保管單各
    一紙附卷可稽，是該機車為他人失竊之贓物，洵無疑義。被告雖矢口否認就該機
    車有贓物之認識，惟被告與「空明」本非熟識之朋友，甚而對「空明」之姓名、
    年籍、住所、聯絡方法等均一無所知，又被告收受上開機車時，並未索取行車執
    照，均為其所自承，而凡持有機車之人必有行車執照以證明其正當來源，被告向
    不熟識之不詳姓名之人借用機車，卻未向其取得證明合法權源之行車執照，是被
    告就該機車顯有贓物之認識，所辯不知該機車係他人失竊之機車一節，純係事後
    圖卸之詞，委無足採。從而被告犯行堪以認定。
二、核被告所為，係犯刑法第三百四十九條第一項之收受贓物罪。被告於八十七年間
    因違反藥事法案件，經本院判處有期徒刑四月確定，於八十八年六月二十四日執
    行完畢，有臺灣高等法院檢察署刑案紀錄簡覆表一件在卷可按，其於五年內再犯
    本件有期徒刑以上之罪，為累犯，應依法加重其刑。爰審酌被告之素行，及其犯
    罪之動機、目的、手段、所生損害、犯後態度等一切情狀，量處如主文所示之刑
    ，並諭知易科罰金之折算標準。
據上論斷，應依刑事訴訟法第二百九十九條第一項前段，刑法第三百四十九條第一項
、第四十七條、第四十一條，罰金罰鍰提高標準條例第一條前段、第二條，判決如主
文。
本案經檢察官高奕驤到庭執行職務。
中      華      民      國      八十九      年    二      月    九      日
                                      臺灣板橋地方法院刑事第一庭
                                          法  官  施  錫  揮
右正本證明與原本無異
如不服本判決應於送達後十日內向本院提出上訴狀
                                          書記官  王  苑  琦
中      華      民      國      八十九      年    二      月   十七     日
附錄本案論罪科刑法條全文：
刑法第三百四十九條：
收受贓物者，處三年以下有期徒刑、拘役或五百元以下罰金。
搬運、寄藏、故買贓物或為牙保者，處五年以下有期徒刑、拘役或科或併科一千元以
下罰金。
因贓物變得之財物以贓物論。


司法院資訊處製作；財團法人民間司法改革基金會備份。
